【裁判字號】    95,上,34
【裁判日期】    950530
【裁判案由】    給付貨款
【裁判全文】
臺灣高等法院臺南分院民事判決    95年度上字第34號
上  訴  人  景興發企業股份有限公司
法定代理人  乙○○
訴訟代理人  甲○○
被 上 訴人  台全電機股份有限公司
法定代理人  丙○○
訴訟代理人  許樹欣  律師
上列當事人間請求給付貨款事件，上訴人對於中華民國九十四年
十二月三十日臺灣臺南地方法院九十四年度訴字第一七○號第一
審判決提起上訴，本院於九十五年五月十六日言詞辯論終結，茲
判決如下：
    主  文
上訴駁回。
第二審訴訟費用由上訴人負擔。
    事  實
甲、上訴人方面：
一、聲明：求為判決：(一)原判決廢棄。(二)被上訴人在第一審之訴
    及假執行之聲請均駁回。(三)第一、二審訴訟費用均由被上訴
    人負擔。
二、陳述：除與原判決記載相同者外，補稱略以：
  (一)兩造合作開發的產品是Ｆ6000的部分，上訴人負責開模具，
    被上訴人負責生產內部零件，開發有兩個部分，一個是馬達
    ，一個控制器，模具上訴人已開好，送給被上訴人作馬達，
    被上訴人之馬達作不出來，還剩下兩百個控制器，這合作開
    發案合作失敗。控制器外殼是上訴人的，內部零件是被上訴
    人所有，上訴人投資新臺幣（下同）二百萬元，被上訴人僅
    投資一百五十多萬元。
  (二)被上訴人應將瑕疵品載回，並扣掉此部分之款項，所剩應給
    付被上訴人之款項應為一、二十萬元。
三、證據：援用原審所提出之立證方法。
乙、被上訴人方面：
一、聲明：求為判決：(一)上訴駁回。(二)第二審訴訟費用由上訴負
    擔。
二、陳述：除與原判決記載相同者外，補稱略以：
    上訴人並不否認伊曾向被上訴人訂購輪圈式馬達電動車之馬
    達控制器，且於民國九十二年七月七日與被上訴人達成協議
    若被上訴人同意上訴人退還所訂購之Ｆ6000型共二百台之馬
    達控制器，並由被上訴人將該二百台控制器之貨款予以沖銷
    ，不再追討的話，上訴人便同意支付其餘積欠被上訴人之貨
    款共計一百五十九萬九千四百二十八元等事實，而僅辯稱由
    於上訴人向被上訴人所訂購之Ｆ21型馬達控制器有瑕疵云云
    ，作為上訴人拒付被上訴人貨款之理由。惟本案自原審開庭
    後，歷經八月有餘，其間並陸續開了十一次庭，上訴人卻始
    終無法提出上開Ｆ21型馬達控制器有瑕疵之相關證明，致遭
    原審法院判決上訴人敗訴，實乃於法有據，詎上訴人竟仍對
    原審判決提起上訴，且迄今又遲遲未能提出上訴理由，其拖
    延訴訟之意圖，要為明顯。
三、證據：援用原審所提出之立證方法。
    理  由
一、本件被上訴人起訴主張：緣上訴人曾於八十九年底起陸續向
    被上訴人訂購輪圈式馬達電動車Ｆ6000及Ｆ21型之馬達控制
    器，共計積欠被上訴人貨款二百五十一萬九千二百二十八元
    ，兩造嗣於九十二年七月七日達成協議，被上訴人同意上訴
    人退還原所訂購之Ｆ6000型共二百台之馬達控制器，並由被
    上訴人將該二百台控制器之貨款九十一萬九千八百元予以沖
    銷，上訴人便同意支付其餘積欠被上訴人之貨款一百五十九
    萬九千四百二十八元。詎上訴人並未依約履行，兩造又於九
    十三年八月三十一日就上開貨款部分達成協議，約定上訴人
    應給付被上訴人之一百五十九萬九千四百二十八元貨款，被
    上訴人同意上訴人於九十三年九月份起一次開足十張支票，
    分十個月各別到期支付，即至九十四年六月止給付完畢，惟
    上訴人仍未依兩造協議內容給付貨款，爰依買賣及兩造九十
    二年七月七日與九十三年八月三十一日協議之法律關係，提
    起本訴，並聲明求為判決：(一)上訴人應給付被上訴人一百五
    十九萬九千四百八十二元，及自九十四年七月一日起至清償
    日止，按週年利率百分之五計算之利息。(二)上訴人應將如附
    表所示輪圈式馬達電動車Ｆ6000型之馬達控制器共貳佰台內
    部之所有零件返還原告等語。（原審為被上訴人全部勝訴之
    判決）
二、上訴人則以：上訴人向被上訴人所購買之Ｆ21型馬達控制器
    中，有五十四個馬達控制器因瑕疵，經送被上訴人維修尚未
    維修完畢退還上訴人，另有八十五個在二年保固期內之瑕疵
    馬達控制器，上訴人交付被上訴人維修，被上訴人未予報價
    亦未維修，即直接退還上訴人，是此一百三十九個Ｆ21型馬
    達控制器，上訴人自得主張退貨從中扣除貨款，爰以每個抵
    銷之金額為買賣價金九千六百八十二元，應可抵銷一百三十
    四萬五千七百九十八元。又兩造雖於九十三年八月三十一日
    達成協議，約定上訴人應給付被上訴人之一百五十九萬九千
    四百二十八元貨款，上訴人應於九十三年九月份起一次開足
    十張支票，分十個月各別到期支付，惟該協議書第一條亦約
    定，上訴人九十、九十一、九十二年度退回控制器之帳目尚
    未釐清，將於九十三年十月三十一日前核對清楚，是在兩造
    帳目尚未釐清前，上訴人即毋庸依前開九十三年八月三十一
    日之協議內容，給付被上訴人貨款一百五十九萬九千四百二
    十八元等語，資為抗辯。
三、本件被上訴人主張上訴人於八十九年底起陸續向被上訴人訂
    購輪圈式馬達電動車Ｆ6000及Ｆ21型之馬達控制器，共計積
    欠被上訴人貨款二百五十一萬九千二百二十八元，兩造嗣於
    九十二年七月七日達成協議，於被上訴人同意上訴人退還原
    所訂購之Ｆ6000型共二百台之馬達控制器，並由被上訴人將
    此部分之貨款共計九十一萬九千八百元予以沖銷，上訴人便
    同意支付其餘積欠被上訴人之貨款。又於九十三年八月三十
    一日就上開貨款部分達成協議，於協議書第四條約定「景興
    發公司支付台全貨款（即一百五十九萬九千四百二十八元）
    ，於九十三年九月份起一次開足十張支票，分十個月各別到
    期支付。」等情，業據被上訴人提出景興發應收帳款明細、
    九十二年七月七日協議書、九十三年八月三十一日協議書及
    被上訴人公司函，各一份在卷可按（見原審促字卷第六頁至
    第八頁、原審卷第三一頁），且為上訴人所不爭執，自堪信
    為真實。
四、另被上訴人主張上開貨款依兩造協議已屆清償期，上訴人自
    應給付乙情，則為被上訴人所否認，並以前揭情詞置辯。是
    本件所應審究者厥為：(一)被上訴人所交付之Ｆ21型馬達控制
    器中，是否有一百三十九個存有瑕疵，且其中五十四個送被
    上訴人維修迄未修復交還，上訴人並得據此主張抵銷？(二)是
    否於兩造帳目尚未釐清前，上訴人即毋庸依九十三年八月三
    十一日之協議內容，給付貨款？(三)上訴人是否應依兩造於九
    十二年七月七日之協議，將如附表所示輪圈式馬達電動車Ｆ
    6000型之馬達控制器共二百台內部之所有零件返還被上訴人
    ？經查：
  (一)按當事人主張有利於己之事實，應負舉證責任，民事訴訟法
    第二百七十七條定有明文；再按主張法律關係存在之當事人
    ，僅須就該法律關係發生所須具備之特別要件，負舉證之責
    任，至於他造主張有利於己之事實，應由他造舉證證明；被
    上訴人於起訴原因已有相當之證明，而上訴人於抗辯事實並
    無確實證明方法，僅以空言爭執者，當然認定其抗辯事實之
    非真正，而應為上訴人不利益之裁判；當事人主張有利於己
    之事實者，就其事實有舉證責任，民事訴訟法第二百七十七
    條定有明文，又同法第四百條第二項對經裁判之抵銷數額，
    復明定有既判力，則主張抵銷之當事人就其主張抵銷之債權
    及數額確實存在之事實自負有舉證責任（最高法院四十八年
    度台上字第八八七號、最高法院十八年度上字第一六七九號
    判例及最高法院八十八年度台上字第三三九八號判決參照）
    。被上訴人主張兩造間尚存有一百五十九萬九千四百二十八
    元之貨款債權，既為上訴人所不爭執，應認被上訴人就其主
    張之事實已善盡舉證之責，被上訴人既主張因Ｆ21型馬達控
    制器存有瑕疵，其對被上訴人之抵銷債權存在，以及在兩造
    帳目尚未釐清前，其毋庸依九十三年八月三十一日之協議內
    容給付被上訴人貨款云云，依上開說明，自應由被上訴人負
    舉證之責。
  (二)關於被上訴人所交付之Ｆ21型馬達控制器中，是否存有瑕疵
    及送回被上訴人維修迄未修復交還，上訴人是否得據此主張
    抵銷部分：
    1.上訴人辯稱被上訴人所交付之Ｆ21型馬達控制器中，有一
      百三十九個存有瑕疵，其中五十四個送被上訴人維修迄未
      修復交還，另外八十五個係在二年保固期內之瑕疵品，上
      訴人交付被上訴人維修，被上訴人未予報價亦未維修，即
      直接退還上訴人云云，雖提出Ｆ21型電動機車控制器瑕疵
      品批號一紙、台全控制器瑕疵品明細（八十九年至九十二
      年）一份、進貨數量進貨日期明細一份、上訴人公司電動
      機車維修單七十九紙及Ｆ21型馬達控制器瑕疵品照片四幀
      為證（見原審院卷第七八頁、第七九頁證件存置袋、第一
      三八頁至第一六四頁），惟為被上訴人所否認。查上訴人
      於聲明異議狀初稱有瑕疵之Ｆ21型馬達控制器，其中五十
      四個被上訴人迄未維修完畢退還上訴人，另六十個被上訴
      人拒絕維修，嗣又改稱有七十個Ｆ21型馬達控制器被上訴
      人拒絕維修直接退還上訴人（見原審卷第六二頁），迨原
      審於九十四年五月二十六日履勘現場時，經清點上訴人公
      司之Ｆ21型馬達控制器則有八十一個等情，有原審勘驗筆
      錄一份存卷可按（見原審卷第七二頁至第七四頁），而上
      訴人嗣後提出Ｆ21型電動機車控制器瑕疵品批號一紙，則
      載稱Ｆ21型馬達控制器總計有八十五個瑕疵品，是關於Ｆ
      21型馬達控制器之瑕疵數量，上訴人供述已反覆不一，所
      為主張是否真實，已非無疑，更且觀之上訴人提出之上開
      資料，均為上訴人自行製作之資料，其中上訴人公司電動
      機車維修單七十九紙雖多載稱控制器送修等語，惟仍有多
      紙（見原審卷第一六一頁至第一六四頁）係載明「有電不
      能走」、「行駛中會振動」、「不能動」、「有時能行駛
      」、「無法啟動」等情，而非載稱馬達控制器損壞，且由
      該七十九紙維修單多載明電動機車之車號、掛牌日期等情
      ，可知上訴人所辯之瑕疵，係被上訴人所交付之Ｆ21 型
      馬達控制器裝置於上訴人所生產之電動機車，出售後經消
      費者使用一段時日後，始發現之瑕疵，要難據此認定被上
      訴人所交付與上訴人之Ｆ21型馬達控制器，於交付之時，
      即存有瑕疵。
    2.又兩造就被上訴人所交付之F21型馬達控制器約定之保固
      期間為二年乙節，並不爭執，換言之，若被上訴人所交付
      之Ｆ21型馬達控制器於交貨時起算二年內，上訴人發現產
      品有交付時即存在之瑕疵時，被上訴人對該等瑕疵產品即
      應負物之瑕疵擔保責任。查原審法院前於九十四年五月十
      六日會同兩造，至上訴人公司廠房勘驗上訴人所陳存有瑕
      疵之Ｆ21型馬達控制器，並製有勘驗筆錄一份存卷（見原
      審卷第七二頁至第七四頁）可憑，上訴人並據以製作前揭
      Ｆ21型電動機車控制器瑕疵品批號一紙，載稱有批號之瑕
      疵品共計六十四個，另二十一個未載有批號，共計有瑕疵
      品八十五個，嗣經被上訴人據上訴人所提之Ｆ21型電動機
      車控制器瑕疵品批號一紙查詢被上訴人公司資料後，提出
      景興發送修記錄一覽表一紙（見原審卷第九六頁），並主
      張上訴人所辯稱之六十四個有批號之瑕疵品中，僅有二十
      六個於九十三年十一月及同年十二月有送修紀錄，且該二
      十六個馬達控制器係上訴人於八十七年十月至九十一年九
      月間即交貨之產品，於上開送修時期，早已過兩造約定之
      二年保固期間，被上訴人自無須負物之瑕疵擔保責任。是
      則得否單僅以前揭上訴人所自行製作之Ｆ21型電動機車控
      制器瑕疵品批號一紙，即認被上訴人所交付與上訴人之Ｆ
      21型馬達控制器，於交付之時，確存有瑕疵，誠有疑義。
    3.本件上訴人係向被上訴人購買Ｆ21型馬達控制器，用以裝
      置在其所生產之電動機車上，再販售與消費者騎乘使用，
      縱買賣雙方未於契約約明馬達控制器須經驗收始予付款，
      然衡諸一般交易常情，貨物買受人收受貨物後，多先即時
      檢查是否合於約定事項，或有無瑕疵，若有瑕疵，除買受
      人自願接受該項瑕疵，殊無即為受領而不異議或退貨之理
      ！而本件被上訴人所交付之Ｆ21型馬達控制器是否存有滅
      失或減少其價值之瑕疵，或是否存有滅失或減少其通常效
      用或契約預定效用之瑕疵，僅須將該等馬達控制器裝置於
      上訴人所生產之電動機車上實際操作即可確認，然上訴人
      主張該等馬達控制器存有瑕疵之前揭電動機車維修單，均
      係電動機車出售與消費者掛牌使用後而生之瑕疵，且上訴
      人在電動機車出廠售與消費者之前，衡情應會再予測試檢
      驗電動機車之馬達控制器是否正常，始會交付與購買之消
      費者使用，顯見被告於受領被上訴人所交付之Ｆ21型馬達
      控制器時，應已完成檢查驗收程序，並確認產品符合雙方
      約定之品質而無瑕疵，否則其焉會將之裝置於販售與消費
      者使用之電動機車之上。
    4.綜此，上訴人雖一再辯稱被上訴人所交付之Ｆ21型馬達控
      制器，有一百三十九個存有瑕疵，且其中五十四個送交被
      上訴人維修迄未修復交還，然為被上訴人所否認，依前揭
      說明，上訴人對此等有利之事實應負舉證之責，上訴人既
      未能舉證證明其所辯上情屬實，即難據此而為有利於上訴
      人之認定。
  (三)關於兩造帳目尚未釐清前，上訴人是否毋庸依九十三年八月
    三十一日雙方之協議內容，給付被上訴人貨款一百五十九萬
    九千四百二十八元部分：
    1.本件兩造間就上訴人積欠被上訴人購買馬達控制器貨款二
      百五十一萬九千二百二十八元，先於九十二年七月七日達
      成協議：「一007A控制器十六台，提供修理，若無法修理
      ，則提供新品以半價方式收費。二配合新開發007B控制器
      ，已提供二十台，要求以半價收費。三修理件收到後，台
      全十五天內提供貨款，月結支付貨款（隔月25日前），若
      超過十五天給予說明。四Ｆ6000控制器二百台貨款，景興
      發要求以共同開發方式，將部品收集，後經品保清點後，
      退回台全，全部貨款由台全吸收。五第四項若台全同意此
      點，則於八月十五日支付其餘貨款（約一百五十九萬）。
      」，嗣被上訴人同意上訴人退還原所訂購之Ｆ6000型共二
      百台之馬達控制器，並由被上訴人將該二百台控制器之貨
      款九十一萬九千八百元予以沖銷後，惟上訴人並未依約給
      付被上訴人貨款一百五十九萬九千四百二十八元，嗣上訴
      人於九十三年八月十日傳真協議書與被上訴人，該協議書
      約定：「一景興發90、91、92三年度退回控制器？個帳目
      尚未釐清，將於九十三年十月三十一日前核對清楚。二景
      興發馬達外殼與控制器外殼存放於台全公司約四百部，一
      併於十月三十一日退還景興發。三自本協議後維修控制器
      ，台全將於收到貨後二星期內報價、維修完畢不得延誤。
      」等語，惟被上訴人收到上開傳真協議書內容後，見該協
      議書未就上訴人積欠被上訴人之一百五十九萬九千四百二
      十八元貨款有所提及，乃加註「四景興發公司支付台全貨
      款，於九十三年九月份起一次開足十張支票，分十個月各
      別到期支付。五針對（一）項之爭議，待九十三年十月三
      十一日前核對完成，若帳目仍有無法釐清之處，雙方另協
      商議定。」等語，並於九十三年八月三十一日傳真與上訴
      人，且上訴人亦同意被上訴人於九十三年八月三十一日加
      註後協議內容之事實，為兩造所不爭執，堪信為真實。
    2.依上開兩造於九十二年七月七日所達成之協議可知，雙方
      協議若被上訴人同意上訴人退還原所訂購之Ｆ6000型共二
      百台之馬達控制器，並由被上訴人將該二百台控制器之貨
      款共計九十一萬九千八百元予以沖銷，上訴人便同意支付
      其餘積欠被上訴人之貨款。再依兩造嗣後於九十三年八月
      三十一日所達成之協議內容（此協議兩造已確認為被上訴
      人得請求上訴人給付貨款一百五十九萬九千四百二十八元
      之依據），亦已明確約定上訴人應將積欠被上訴人之一百
      五十九萬九千四百二十八元貨款，於九十三年九月份起一
      次開足十張支票，分十個月各別到期支付，即上訴人應於
      九十四年六月底前給付被上訴人一百五十九萬九千四百二
      十八元貨款完畢，至於上訴人九十一、九十二、九十三等
      三個年度退回控制器之數量，帳目尚未釐清部分，將於九
      十三年十月三十一日前核對清楚，如未能於前開日期前核
      對完成，而仍有無法釐清之處，雙方另協商議定，並無上
      訴人所辯在九十三年八月三十一日協議內容第一項所載兩
      造帳目尚未釐清前，上訴人即無須給付積欠被上訴人之一
      百五十九萬九千四百二十八元貨款之情。
    3.證人即被上訴人總營業處協理陳盛權於原審結證：「（兩
      造系爭交易是否瞭解？）瞭解……系爭貨款是九十年、九
      十一年所積欠的貨款，原本的貨款是新臺幣二百五十一萬
      九千二百二十八元，在九十二年七月七日的協議書是將總
      貨款分開為二個部分（即新臺幣一百五十九萬九千四百二
      十八元及新臺幣九十一萬九千八百元），因為新臺幣九十
      一萬九千八百元的貨款部分是我們與上訴人公司另外一個
      開發案的貨款，由於該開發案因故無法推行，所以我們就
      請上訴人將該開發案所購買的Ｆ6000共二百台控制器退還
      給被上訴人公司，沖銷應收帳款新臺幣九十一萬九千八百
      元，剩下的新臺幣一百五十九萬九千四百二十八元的貨款
      ，當初依照九十二年七月七日的協議，上訴人應在九十二
      年八月十五日支付給我們，因為我們沒有得到任何的回應
      ，所以才會有九十三年八月三十一日的協議書，我們還是
      要求上訴人公司要支付新臺幣一百五十九萬九千四百二十
      八元的貨款，只是同意讓上訴人公司分十期給付。至於上
      訴人所稱的瑕疵品是不正確的，因為電動機車一般的保固
      期間是二年，如果超過二年客戶使用的零件需要維修，就
      由上訴人退回給被上訴人維修，針對修理費用部分，我們
      會再向上訴人報價，所以修理費用與貨款是完全無關的。
      至於九十三年八月三十一日協議書第一項所指，就是指超
      過二年保固期間的修理品之維修部分，因為有時候兩造針
      對修理品的數量會有些許爭議，或是修理品的修理費用過
      高，我們跟上訴人報價後，上訴人不同意，我們就將修理
      品退還給上訴人公司，因此該項約款所稱的帳目未釐清，
      就是指修理品的帳目……針對協議書第五項部分，仍是在
      處理修理品的問題，如果說在九十三年十月三十一日前無
      法釐清修理品的數量，兩造再另行協商該如何處理修理品
      ，與系爭貨款無關，而且系爭貨款與修理品的費用完全無
      關。針對修理品的部分，我們是另外受上訴人公司的委託
      來另外進行修理，該部分我們可以向上訴人公司請求修理
      費用，我們是債權人。」等語（見原審卷第六一頁、第六
      二頁），益徵上訴人依九十三年八月三十一日兩造之協議
      內容，即應於九十三年九月份起一次開足十張支票，分十
      個月到期支付積欠被上訴人之貨款一百五十九萬九千四百
      二十八元甚明。
    4.綜此，上訴人依九十三年八月三十一日兩造之協議內容，
      即應給予九十三年九月份起一次開足十張支票，分十個月
      到期，即上訴人應於九十四年六月底前給付被上訴人一百
      五十九萬九千四百二十八元貨款完畢，與前開協議書第一
      項所載針對超過二年保固期間，維修所生費用帳目應予釐
      清之部分無關，況上訴人於原審亦自承：「對於證人（按
      即證人陳盛權）所述修理品（即超過二年保固期間者）的
      費用及系爭貨款的費用確實是可以分開。協議書第一項確
      實是在指修理品的帳目，第五項確實也是指修理品，但是
      迄今尚未釐清修理品的數量……。」等語（見原審卷第六
      二頁），堪認九十三年八月三十一日兩造所為之協議，確
      已就上訴人積欠被上訴人之貨款一百五十九萬九千四百二
      十八元及就因超過二年保固期間所生之維修費用帳目釐清
      問題分別處理，更與上訴人所辯稱被上訴人交付之F21型
      馬達控制器原即存在之瑕疵無關。是上訴人執前揭情詞置
      辯，顯屬無據。
  (四)關於上訴人是否應依兩造於九十二年七月七日之協議，將如
    附表所示輪圈式馬達電動車Ｆ6000型之馬達控制器共二百台
    內部之所有零件返還被上訴人部分：
    1.依兩造不爭執其效力之九十二年七月七日協議內容，第四
      條約定：「Ｆ6000控制器二百台貨款，景興發要求以共同
      開發方式，將部品收集，後經品保清點後，退回台全，全
      部貨款由台全吸收。」、第五條約定：「第四項若台全同
      意此點，則於八月十五日支付其餘貨款（約一百五十九萬
      ）。」，換言之，雙方協議若被上訴人同意上訴人退還原
      所訂購之Ｆ6000型共二百台之馬達控制器（依被上訴人訴
      訟代理人於95年5月16日言詞辯論時陳稱：係指馬達外殼
      以外之所有零件），並由被上訴人將該二百台控制器之貨
      款共計九十一萬九千八百元予以沖銷，上訴人便同意支付
      其餘積欠被上訴人公司之貨款一百五十九萬九千四百二十
      八元甚明。
    2.又被上訴人業已依上開協議內容，函覆上訴人同意依上開
      約定沖銷Ｆ6000型共二百台馬達控制器之貨款共計九十一
      萬九千八百元乙情，為上訴人所不爭執，並有台全電機股
      份有限公司函一份存卷可參（見原審促字卷第八頁），且
      上訴人對依前開協議內容其應將如附表所示輪圈式馬達電
      動車Ｆ6000型之馬達控制器共二百台除外殼以外部分之內
      部之所有零件返還被上訴人復不爭執。從而，被上訴人依
      兩造九十二年七月七日之協議書，請求上訴人應將如附表
      所示輪圈式馬達電動車Ｆ6000型之馬達控制器共二百台內
      部（指外殼以外部分）之所有零件返還被上訴人，即屬有
      據。
五、綜上所述，被上訴人本於兩造間買賣及協議之法律關係，請
    求上訴人應給付一百五十九萬九千四百二十八元貨款，及自
    九十四年七月一日起至清償日止，按週年利率百分之五計算
    之法定遲延利息，暨請求上訴人應將如附表所示輪圈式馬達
    電動車Ｆ6000型之馬達控制器共二百台除馬達外殼以外之所
    有零件返還被上訴人，即有理由，應予准許。是則原審為上
    訴人敗訴之判決，並為假執行之宣告，經核於法並無不合。
    上訴論旨求予廢棄改判，為無理由，應予駁回。
六、本件事證已臻明確，兩造其他攻擊、防禦方法，及提出未援
    用之證據，經斟酌後認不影響判決基礎，無逐一論述必要，
    併此敘明。
七、據上論結，本件上訴為無理由，依民事訴訟法第四百四十九
    條第一項、第七十八條，判決如主文。
中    華    民    國    95    年    5     月    30    日
                  民事第三庭  審判長法  官  陳光秀
                                    法  官  曾平杉
                                    法  官  徐宏志
上為正本係照原本作成。
如對本判決上訴，須於判決送達後20日內向本院提出上訴狀，未
表明上訴理由者，應於上訴後20日內，向本院提出理由書（須附
繕本）。
中    華    民    國    95    年    6     月    1     日
                                    書記官  吳銘添
                                               K
附表：
┌──┬────┬───────┬────┐
│編號│批   號 │生產交貨日期  │數    量│
│    │        │  （民國）    │        │
├──┼────┼───────┼────┤
│ 1. │  89K   │89年11月      │100台   │
├──┼────┼───────┼────┤
│ 2. │  89L   │89年12月      │ 50台   │
├──┼────┼───────┼────┤
│ 3. │  90B   │89年12月      │ 50台   │
└──┴────┴───────┴────┘


司法院資訊處製作；財團法人民間司法改革基金會備份。
